最高法院民事裁定　　　　　　　　　　111年度台上字第290號
上　訴　人　王建春
　　　　　　洪瑞洲
　　　　　　洪語珊
　　　　　　洪淑卿
共　　　同
訴訟代理人　林佳怡律師
被 上訴 人　合作金庫資產管理股份有限公司

法定代理人　蔡見興
上列當事人間第三人異議之訴事件，上訴人對於中華民國110年1
0月20日臺灣高等法院臺中分院第二審判決（110 年度重上字第2
號），提起上訴，本院裁定如下：
    主  文
上訴駁回。
第三審訴訟費用由上訴人負擔。
    理  由
按上訴第三審法院，非以原判決違背法令為理由，不得為之。又
提起上訴，上訴狀內應記載上訴理由，表明原判決所違背之法令
及其具體內容，暨依訴訟資料合於該違背法令之具體事實，其依
民事訴訟法第469條之1規定提起上訴者，並應具體敘述為從事法
之續造、確保裁判之一致性或其他所涉及之法律見解具有原則上
重要性之理由。同法第467條、第470條第2 項定有明文。而依同
法第468 條規定，判決不適用法規或適用不當者，為違背法令；
依同法第469 條規定，判決有該條所列各款情形之一者，為當然
違背法令。是當事人提起上訴，如以同法第469 條所列各款情形
為理由時，其上訴狀或理由書應表明該判決有合於各該條款規定
情形之具體內容，及係依何訴訟資料合於該違背法令之具體事實
。如依同法第468 條規定，以原判決有不適用法規或適用法規不
當為理由時，其上訴狀或理由書應表明該判決所違背之法令條項
，或有關解釋字號，或成文法以外之習慣或法理等及其具體內容
，暨係依何訴訟資料合於該違背法令之具體事實，並具體敘述為
從事法之續造、確保裁判之一致性或其他所涉及之法律見解具有
原則上重要性之理由。上訴狀或理由書如未依上述方法表明，或
其所表明者與上開法條規定不合時，即難認為已合法表明上訴理
由，其上訴自非合法。本件上訴人對於原判決提起上訴，雖以該
判決違背法令為由，惟核其上訴理由狀所載內容，係就原審認定
原審共同上訴人王建錐於民國107年7月16日以贈與為原因登記為
坐落臺中市○○區○○段000之0地號（重測後為同區○○段000
地號土地應有部分2分之1，下稱系爭土地）之所有權人，被上訴
人執對其之債權憑證為執行名義聲請強制執行，經臺灣臺中地方
法院（下稱臺中地院）107年度司執字第58222號強制執行事件（
下稱系爭執行事件）受理，查封系爭土地。上訴人雖主張其被繼
承人王張耳（110年1月27日死亡）生前以王建錐未履行扶養義務
為由撤銷贈與，業經另案即臺中地院109年度重訴字第92號判決
確定，惟該案判決係命王建錐應移轉系爭土地所有權與王張耳，
不具形成力，王張耳尚未登記為系爭土地所有權人，無排除強制
執行之權利。上訴人復無法證明王張耳遭詐欺始贈與及移轉系爭
土地，並已為撤銷意思表示。是被上訴人為王建錐之債權人，就
王建錐之財產強制執行，為合法權利之行使，無違誠信原則，上
訴人依強制執行法第15條之規定撤銷系爭執行事件程序之系爭土
地查封、拍賣程序，洵非正當等取捨證據、認定事實之職權行使
，指摘其為不當，並就原審已為論斷者，泛言論斷違法，而非表
明該判決所違背之法令及其具體內容，暨依訴訟資料合於該違背
法令之具體事實，亦未具體敘述為從事法之續造、確保裁判之一
致性或其他所涉及之法律見解具有原則上重要性之理由，難認其
已合法表明上訴理由。依首揭說明，應認其上訴為不合法。又本
件上訴人之上訴既不合法，其上訴之效力自不及於未提起上訴之
同造當事人王建樟、王建煌及王建錐，爰不併列該3人為上訴人
，附此敘明。
據上論結，本件上訴為不合法。依民事訴訟法第481條、第444條
第1項、第95條、第78條，裁定如主文。
中    華    民    國   111    年    1     月    19    日
                      最高法院民事第八庭
                          審判長法官  陳  玉  完  
                                法官  周  舒  雁  
                                法官  陳  麗  玲  
                                法官  謝  說  容  
                                法官  黃  書  苑  
本件正本證明與原本無異
                                      書  記  官 
中    華    民    國   111    年    2     月    7     日